【裁判字號】    89,訴,2490
【裁判日期】    891122
【裁判案由】    毒品危害防制條例
【裁判全文】
臺灣臺中地方法院刑事判決                        八十九年度訴字第二四九０號
    公  訴  人  臺灣臺中地方法院檢察署檢察官
    被      告  甲○○
右列被告因違反毒品危害防制條例案件，經檢察官提起公訴（八十九年度毒偵字第五
九八九號），及移送併案審理（八十九年度毒偵緝五三六號），本院判決如左：
    主  文
甲○○連續施用第一級毒品，處有期徒刑捌月，扣案之注射針筒貳支沒收。又連續施
用第二級毒品，處有期徒刑陸月，扣案之第二級毒品安非他命壹包（含包裝）重零點
參公克沒收銷燬之、吸食器貳個沒收。應執行有期徒刑壹年，扣案之第二級毒品安非
他命壹包（含包裝）重零點參公克沒收銷燬之、注射針筒貳支、吸食器貳個沒收。
    事  實
一、甲○○前因施用毒品案件，經依本院以八十八年度毒聲字第五三二一號裁定送觀
    察、勒戒後，認無繼續施用毒品之傾向，由台灣台中地方法院檢察署檢察官於民
    國（下同）八十八年九月十七日以八十八年度毒偵字第六二五號不起訴處分確定
    。竟仍不知悔改，復基於概括之犯意，自八十八年十二月一日晚上九時許回溯二
    十四小時起至八十九年九月六日止，在台中市○區○○街十九之五號六樓之三住
    處等地，連續以將第一級毒品海洛因（以下簡稱海洛因）摻入香煙後吸用及加入
    針筒內注射等方式，施用第一級毒品海洛英多次；甲○○另基於概括之犯意自八
    十八年十二月一日晚上九時許回溯九十六小時內起至八十九年九月六日止，在台
    中市○區○○街十九之五號六樓之三住處等地，連續以將第二級毒品安非他命（
    以下簡稱安非他命）加熱後，用吸食器吸用之方式，施用第二級毒品安非他命多
    次。嗣先於八十八年十二月一日晚上九時許，在台中市○○路○段六十六號六樓
    之二為警查獲，並扣得甲○○所有，供施用海洛因所用之注射針筒二支，及供施
    用安非他命所用之吸食器一個；再於八十九年九月七日凌晨零時許，在台中市○
    ○路一五五號前路旁為警查獲，並扣得安非他命（含包裝）重０˙三公克，及甲
    ○○所有，供施用安非他命所用之吸食器一個。經本院以八十九年度毒聲字第五
    四四七號裁定送觀察、勒戒後，有繼續施用毒品之傾向，復經本院以八十九年度
    毒聲字第六０二一號裁定送強制戒治。
二、案經國道公路警察局第二警察隊報請臺灣臺中地方法院檢察署檢察官偵查起訴，
    及台中市警察局移請臺灣臺中地方法院檢察署檢察官偵查後移送併案審理。
    理  由
一、訊據被告甲○○固坦承有於上址施用海洛因及安非他命至八十九年九月六日之事
    實，惟辯稱他是自八十九年四月間始開始施用云云。惟查被告於八十八年十二月
    一日晚上九時許，為警查獲時所採集之尿液經送驗果呈嗎啡（海洛英代謝物）及
    甲基安非他命陽性反應，有該台中市衛生局局尿液檢驗成績書在卷可憑。按海洛
    因經注射入人體後，約百分之八十於二十四小時內自尿中排出（衛生署藥物食品
    檢驗局（八一）藥檢壹字第八一一四八八五號函參照），被告為警採尿送驗之時
    間為八十五年一月二十三日下午十五時四十分許，其此時之尿液經檢驗出有海洛
    因之代謝物嗎啡之反應，是被告施用毒品之時間應約在此之前二十四小時內。另
    按安非他命成分之檢出與其投與方式、投與量、個人體質、採尿時間與檢測儀器
    之精密度等諸多因素有關，僅憑尿液中安非他命呈陽性反應，固無法確實推斷吸
    食時間距採集時間之長短，然最長可能不會超過四日（衛生署藥物食品檢驗局（
    八一）藥檢壹字第００一一五六號函參照）。是被告應有於八十八年十二月一日
    晚上九時許前二十四小時內施用海洛因，及九十六小時內施用安非他命之事實。
    被告前開所辯，尚不足採。此外，並有安非他命（含包裝）重０˙三公克、吸食
    器二個、注射針筒二支扣案可資佐證，濫用藥物尿液檢驗報告一紙附卷可稽。另
    被告前因施用毒品案件，經依本院以八十八年度毒聲字第五三二一號裁定送觀察
    、勒戒後，認無繼續施用毒品之傾向，由台灣台中地方法院檢察署檢察官於八十
    八年九月十七日以八十八年度毒偵字第六二五號不起訴處分確定，及本件經本院
    以八十九年度毒聲字第五四四七號裁定送觀察、勒戒後，有繼續施用毒品之傾向
    ，復經本院以八十九年度毒聲字第六０二一號裁定送強制戒治等情，亦有台灣台
    中地方法院檢察署刑案資料查註紀錄表、本院八十八年度毒聲字第五三二一號裁
    定、台灣台中地方法院檢察署八十八年度毒偵字第六二五號不起訴處分書、本院
    八十九年度毒聲字第五四四七號、六０二一號裁定、臺灣臺中看守所附設勒戒處
    所報告書、證明書各一紙附卷足稽，被告於五年內再犯毒品危害防制條例第十條
    之罪，罪證明確，犯行堪以認定。
二、按海洛英係毒品危害防制條例第二條第二項第一款所列之第一級毒品，安非他命
    係同條例、同條項第二款所列之第二級毒品，核被告所為，係違反毒品危害防制
    條例第十條第一項、第二項之施用第一、二級毒品罪。其因施用毒品而分別持有
    海洛英及安非他命之低度行為，為其施用之高度行為所吸收，均不另論罪。被告
    基於概括犯意，分別先後多次施用第一、二級毒品之行為，時間緊接，方法相同
    ，各觸犯構成要件相同之罪名，應分別依連續犯規定論以一罪，並各依法加重其
    刑。又其所犯上開兩罪間，犯意個別，行為互殊，應予分論併罰。爰審酌被告前
    經送觀察、勒戒，認無繼續施用毒品之傾向而為不起訴處分後，猶不知悔改而再
    犯本件之罪，又施用毒品是自戕行為，且犯罪後態度尚稱良好，犯罪情節、手段
    均非嚴重，及其犯罪動機、目的等一切情狀，量處如主文所示之刑，並定期應執
    行刑。
三、扣案之安非他命（含包裝）重０˙三公克，係查獲之毒品應依毒品危害防治條例
    第十八條第一項前段，沒收銷燬之；注射針筒兩支、吸食器二個，分別係被告所
    有，供施用海洛因及安非他命所用之物，併依刑法第三十八條第一項第二款規定
    宣告沒收。至於扣案之第一級毒品海洛英五包（含包裝合計重十點二公克）及電
    子秤一個、分裝袋六十個等物，被告供稱係販賣海洛因所用，是此部分尚與本案
    無關，應於被告販賣毒品案件（另案偵辦）中另行處理，附此敘明。
四、據上論斷，應依刑事訴訟法第二百九十九條第一項前段，毒品危害防制條例第十
    條第一項、第二項、第二十條第三項、第十八條第一項前段，刑法第十一條前段
    ，第五十六條、第五十一條第五款、第三十八條第一項第二款，判決如主文。
本案經檢察官宋恭良到庭執行職務
中      華      民      國      八十九  年     十一     月    二十二    日
                                  台灣台中地方法院刑事第一庭
                                      法    官 鄭 文 祺
右正本證明與原本無異。
如不服本判決，應於判決送達後十日內向本院提出上訴狀，上訴於臺灣高等法院臺中
分院( 須附繕本 )。
                                      書記官
中      華      民      國      八十九  年     十一     月    二十二    日
論罪法條：
毒品危害防制條例第十條第一項、第二項


司法院資訊處製作；財團法人民間司法改革基金會備份。
